【裁判字號】    99,消債更,76
【裁判日期】    990921
【裁判案由】    更生事件
【裁判全文】
臺灣屏東地方法院民事裁定            99年度消債更字第76號
聲  請  人
即債務人    甲○○
上列當事人聲請消費者債務清理事件，本院裁定如下：
    主  文
債務人甲○○自中華民國九十九年十月十五日十二時起開始更生
程序。
命司法事務官進行本件更生程序。
    理  由
一、按債務人不能清償債務或有不能清償之虞；且無擔保或無優
    先權之債務總額未逾新台幣1200萬元者，於法院裁定開始清
    算程序或宣告破產前，得向法院聲請更生；又法院開始更生
    程序之裁定，應載明其年、月、日、時，並即時發生效力，
    消費者債務清理條例第3 條、第42條第1 項、第45條第1 項
    分別定有明文。次按法院裁定開始更生或清算程序後，得命
    司法事務官進行更生或清算程序，必要時得選任律師、會計
    師或其他適當之自然人或法人一人為監督人或管理人，同條
    例第16條第1 項亦有明文。
二、本件債務人主張：債務人就新台幣（下同）2,090,634 元之
    債務有不能清償之情事，曾於民國95年間以書面向最大債權
    金融機構英商渣打銀行請求依「中華民國銀行公會會員辦理
    消費金融案件無擔保債務協商機制」共同協商債務清償方案
    ，嗣協商成立，約定自95年6 月起分80期攤還，0 利率，每
    月應繳金額為26,133元；惟因債務人目前任職遊藝場之月平
    均收入僅約30,000元，扣除協商金額後，債務人之薪資僅有
    餘款3,867 元可資運用，債務人名下，亦無土地、房屋或其
    他有變現價值之動產及固定所得；則以債務人每月平均約30
    ,000元，扣除協商金額後，債務人之薪資僅有餘款3,867 元
    可資運用，實已不足以維持基本生活，並於繳納數期後毀諾
    ；顯係因不可歸責於己之事由，致難以履行已成立之協商內
    容，又其無擔保或無優先權之債務總額未逾1,200 萬元，復
    未經法院裁定開始清算程序或宣告破產，爰向本院聲請更生
    等語。
三、經查債務人所主張之上開事實，業據其提出無擔保債務還款
    計畫、債權人清冊、財政部高雄市國稅局97、98年度綜合所
    得稅各類所得資料清單暨財產歸屬資料清單及戶籍謄本等件
    為證，復經本院依職權調閱債務人財產所得情形，有稅務電
    子閘門財產所得調件明細表等附卷可稽，堪信屬實。此外，
    本件又查無債務人有消費者債務清理條例第6 條第3 項、第
    8 條或第46條各款所定駁回更生聲請之事由存在，則債務人
    聲請更生，應屬有據，爰裁定如主文第1 項所示，並命司法
    事務官進行本件更生程序。
中    華    民    國    99    年    9     月    21    日
                        民事庭法   官   李麗芳
正本係照原本作成。
本裁定不得抗告。
本件公告日期：99年9月21日
中    華    民    國    99    年    9     月    21    日
                               書記官   滕一珍

司法院資訊處製作；財團法人民間司法改革基金會備份。
